臺灣屏東地方法院刑事判決　　　　　　　 99年度易字第419號
公　訴　人　臺灣屏東地方法院檢察署檢察官
被　　　告　陳欣慈
選任辯護人　任進福律師
上列被告因竊盜等案件，經檢察官提起公訴（98年度偵字第5416
號），被告於本院準備程序中就被訴事實為有罪之陳述，經本院
合議庭裁定由受命法官獨任進行簡式審判程序，並判決如下：
    主  文
陳欣慈犯竊盜罪，處有期徒刑貳月，如易科罰金，以新臺幣壹仟
元折算壹日，又犯非法由自動付款設備取財罪，處有期徒刑月
，如易科罰金，以新臺幣壹仟元折算壹日。應執行有期徒刑肆月
，如易科罰金，以新臺幣壹仟元折算壹日。緩刑貳年。
    事  實
一、陳欣慈與陳懋昇（已歿）原為夫妻，2 人於民國94年9 月22
    日離婚後，仍同住在臺南縣永康市○○○路266 號2 樓之1
    ，緣陳懋昇於98年3 月9 日凌晨2 、3 時許，在屏東縣新埤
    鄉某處，駕車發生交通事故，經送醫後不治死亡，陳欣慈接
    獲通知後，於同日中午12時許，偕同母親陳張幼及友人黃美
    玲（2 人均另經臺灣屏東地方法院檢察署檢察官為不起訴處
    分確定）前往陳懋昇生前位於屏東縣潮州鎮○○路70號住處
    ，經向陳懋昇胞弟陳懋友取得鑰匙進入上址住處後，陳欣慈
    分別為下述行為：（一）至上開住處房間內，意圖為自己不
    法所有，徒手竊取陳懋昇置於皮包內陳懋友所有而以其女兒
    名義申設之中華郵政股份有限公司潮州郵局帳號0000000000
    0000號（起訴書誤載為0000000000000 號）帳戶提款卡1 張
    、載有上開帳戶提款卡密碼之紙條1 張，及陳懋昇及陳懋友
    共有，交由陳懋昇保管之黃金戒指3 只、黃金手環1 個（起
    訴書誤載為1 對，應予更正）、黃金手鐲2 只、黃金飾品1
    條、黃金項鍊2 條、黃金元寶2 個、黃金戒指2 只、髮簪2
    支，得手後，將前開竊得之黃金戒指3 只、黃金手環1 個、
    黃金項鍊1 條（起訴書誤載為2 條，應予更正）變賣得款並
    花用殆盡。（二）另意圖為自己不法之所有，接續自行於如
    附表編號1 至5 、7 至10所示之時間、次數，及利用不知情
    之黃美玲於如附表編號6 所示之時間、次數，持上開帳戶提
    款卡，插入如附表所示地點之自動櫃員機並鍵入密碼及金額
    後，致如附表所示地點之自動櫃員機辨識系統陷於錯誤，誤
    認提款人係有正當權源之持卡人，以此不正方法自如附表所
    示地點之自動櫃員機盜領如附表所示之現金共計新臺幣（下
    同）91萬9,930 元。嗣於98年3 月20日下午4 時許，陳懋友
    持上開帳戶存摺、印章欲提領款項時，發現該帳戶內金額短
    缺91萬9,930 元，並於翌日（即21日）清理前開民族路住處
    房間後，發現前揭金飾失竊，乃報警循線查悉上情。
二、案經陳懋友訴由屏東縣政府警察局潮州分局報告臺灣屏東地
    方法院檢察署檢察官偵查起訴，並經本院改依簡式審判程序
    審理。
    理  由
一、按簡式審判程序之證據調查，不受第159 條第1 項之限制，
    刑事訴訟法第273 條之2 定有明文，是依上開規定，於行簡
    式審判程序之案件，被告以外之人於審判外之陳述，除有其
    他不得作為證據之法定事由外，應認具有證據能力。查本案
    如下引用被告以外之人於審判外之陳述，因本案採行簡式審
    判程序，復無其他不得作為證據之法定事由，揆諸首揭說明
    ，應認均具有證據能力，合先敘明。
二、前揭犯罪事實，業據被告陳欣慈於本院準備程序及審理時坦
    承不諱（參見本院卷第124 頁、第134 頁），核與證人即告
    訴人陳懋友指述伊於98年3 月9 日中午曾開門讓被告等人進
    入前揭民族路房屋，後來被告等人出來後手上有提一包東西
    ，當時伊未向被告查問為何物，伊係於98年3 月20日欲提款
    時始上開帳戶之金額短缺，隔日清理前開房屋房間內物品時
    ，才發現前開金飾不見，經警察調閱郵局自動櫃員機之監視
    錄影畫面，才確定前開物品遭被告所竊，且遭被告盜領上開
    帳戶存款等語明確（參見警卷第17、26至28、33、34頁，偵
    查卷第8 至11頁），又被告、證人陳張幼及黃美玲於98年3
    月9 日中午12時許，一同進入前開民族路房屋內，其後證人
    黃美玲並於附表編號6 所示時間及地點，受被告委託持上開
    帳戶提款卡提領如附表編號6 所示金額之情，復經證人陳張
    幼、黃美玲證述屬實（參見警卷第12至15頁，偵查卷第12頁
    ），再者，被告於98年7 月11日主動將所竊得未變賣之黃金
    手鐲2 只、黃金飾品1 條、黃金項鍊1 條、黃金元寶2 個、
    黃金戒指2 只、髮簪2 支交與警方扣押，並經告訴人領回之
    情，有屏東縣政府警察局潮州分局扣押筆錄、扣押物品目錄
    表、贓物認領保管單各1 份及照片1 張在卷可憑（參見警卷
    第9 至11、35頁），另被告及證人黃美玲於附表所示之時間
    、地點，提領如附表所示金額之情，並有上揭帳戶存摺封面
    及內頁影本、開戶基本資料、監視錄影翻拍照片15張附卷足
    佐（參見警卷第19至22、39至47頁）。綜上各情，足認被告
    上開自白確與事實相符，堪信為真實，其犯行事證明確，堪
    予認定，應依法論科。
三、核被告陳欣慈所為，就事實欄一（一）部分，係犯刑法第32
    0 條第1 項之竊盜罪；就事實欄一（二）附表編號1 至10所
    示持前開帳戶提款卡取款之行為部分，均係犯刑法第339 條
    之2 第1 項之非法由自動付款設備取財罪。其利用不知情之
    友人黃美玲持上開帳戶提款卡，於附表編號6 所示時、地由
    自動付款設備非法取財，為間接正犯。被告於附表編號1至1
    0 所示時間、地點所為10次盜領存款犯行，均係出於竊取上
    開帳戶提款卡後，為自身花用之相同動機，利用同一機會，
    在密切接近之時、地實施，並侵害同一法益，各行為之獨立
    性極為薄弱，依一般社會健全概念，在時間差距上，難以強
    行分開，在刑法評價上，以視為數個舉動之接續施行，合為
    包括之一行為予以評價，較為合理，應論以接續犯之一罪。
    至起訴書固未就被告如附表編號4 所示之盜領存款犯行起訴
    ，雖有疏漏，惟此部分與起訴書所載之其餘盜領存款犯行部
    分有接續犯之實質上一罪關係，且此部分亦經公訴檢察官於
    99年8 月30日以補充理由書予以補充更正，是該部分自在本
    院審判範圍內，附此敘明。被告所犯上開竊盜犯行及非法由
    自動付款設備取財犯行，犯意個別，行為互殊，應予分論併
    罰。爰審酌被告正值青壯，竟欲不勞而獲，竊取他人財物，
    並至自動付款設備盜領上開帳戶內金錢，所為實屬非是，惟
    念其前無任何犯罪經法院判罪處刑之前科，有臺灣高等法院
    被告前案紀錄表在卷可證，素行尚佳，且竊得財物多已返還
    被害人，犯後終能於本院坦承全部犯行，並與告訴人陳懋友
    達成民事上和解，告訴人並當庭表示願意原諒被告，有本院
    審判筆錄及附帶民事訴訟和解筆錄各1 份附卷為憑，顯有悔
    意，犯後態度尚堪良好，及其生活狀況、品行、智識程度等
    一切情狀，爰分別量處如主文所示之刑，及依法定其應執行
    之刑，並諭知易科罰金之折算標準。
四、末查，被告前未曾因故意犯罪受有期徒刑以上刑之宣告，此
    有臺灣高等法院被告前案紀錄表附卷可稽，偶因一時輕率失
    慮，致罹本罪，犯罪後已供認犯行，復與告訴人達成和解，
    告訴人復當庭表示願意原諒被告，足認被告有所悔悟，經此
    罪刑之宣告，當知所警惕，信無再犯之虞，本院綜核各情，
    認對其所宣告之刑，以暫不執行為適當，爰依刑法第74條第
    1項第1款宣告緩刑2 年，用啟自新。
據上論結，應依刑事訴訟法第273 條之1 第1 項、第299條第1項
前段，刑法第320 條第1 項、第339 條之2 第1 項、第41 條第1
項前段、第51條第5 款、第74條第1 項第1款，刑法施行法第1條
之1，判決如主文。
本案經檢察官陳立興到庭執行職務。
中    華    民    國  100     年    4     月    28    日
                    刑事第五庭  法  官  謝濰仲
附表：
┌──┬──────┬──────────┬─────┐
│編號│時        間│地                點│提領金額  │
├──┼──────┼──────────┼─────┤
│1   │98年3月11日 │屏東縣潮州鎮○○路89│100,030元 │
│    │            │號（起訴書漏載89號，│          │
│    │            │應予補充）7-11超商自│          │
│    │            │動櫃員機            │          │
├──┼──────┼──────────┼─────┤
│2   │98年3月12日 │臺南縣永康市○○路47│100,000元 │
│    │            │3 號1 樓「永康大橋郵│          │
│    │            │局」自動櫃員機      │          │
├──┼──────┼──────────┼─────┤
│3   │98年3月13日 │臺南縣臺南市東區東和│同上      │
│    │            │路45號「臺南小東郵局│          │
│    │            │」自動櫃員機        │          │
├──┼──────┼──────────┼─────┤
│4   │98年3月14日 │臺南縣永康市○○路48│同上      │
│    │            │1 、483 號「永康網寮│          │
│    │            │郵局」自動櫃員機    │          │
├──┼──────┼──────────┼─────┤
│5   │98年3月15日 │高雄市苓雅區○○○路│同上      │
│    │            │322 、324 號「高雄正│          │
│    │            │言郵局」自動櫃員機  │          │
├──┼──────┼──────────┼─────┤
│6   │98年3月16日 │屏東縣潮州鎮○○路1 │同上      │
│    │            │之13、15號「潮州南進│          │
│    │            │路郵局」自動櫃員機  │          │
├──┼──────┼──────────┼─────┤
│7   │98年3月17日 │臺南縣永康市○○路48│同上      │
│    │            │1 、483 號之「永康網│          │
│    │            │寮郵局」自動櫃員機  │          │
├──┼──────┼──────────┼─────┤
│8   │98年3月18日 │同上                │同上      │
├──┼──────┼──────────┼─────┤
│9   │98年3月19日 │同上                │同上      │
├──┼──────┼──────────┼─────┤
│10  │98年3月20日 │同上                │19,900元  │
├──┴──────┴──────────┴─────┤
│總計：91萬9,930元                                   │
└──────────────────────────┘
以上正本證明與原本無異。
如不服本判決應於收受判決後10日內向本院提出上訴書狀，並應
敘述具體理由；其未敘述上訴理由者，應於上訴期間屆滿後20日
內向本院補提理由書（均須按他造當事人之人數附繕本）「切勿
逕送上級法院」。
中    華    民    國   100    年    4     月    28    日
                                書記官  黃美玲
附錄本案判決論罪科刑法條：
中華民國刑法第320條
意圖為自己或第三人不法之所有，而竊取他人之動產者，為竊盜
罪，處5 年以下有期徒刑、拘役或5 百元以下罰金。
意圖為自己或第三人不法之利益，而竊佔他人之不動產者，依前
項之規定處斷。
前二項之未遂犯罰之。
中華民國刑法第339條之2
意圖為自己或第三人不法之所有，以不正方法由自動付款設備取
得他人之物者，處3 年以下有期徒刑、拘役或1 萬元以下罰金。
以前項方法得財產上不法之利益或使第三人得之者，亦同。